【裁判字號】    97,交聲,83
【裁判日期】    970215
【裁判案由】    違反道路交通管理處罰條例聲明異議
【裁判全文】
臺灣臺北地方法院交通事件裁定         97年度交聲字第83號
原處分機關  臺北市交通事件裁決所
異  議  人
即受處分人  甲○○
上列異議人即受處分人因違反道路交通管理處罰條例案件，對於
臺北市交通事件裁決所民國97年1 月3 日所為處分（原處分案號
：北市裁二字第裁22-1AB924737號）聲明異議，本院裁定如下：
    主  文
異議駁回。
    理  由
一、按「本規則所用名詞釋義如左：一、汽車：指在道路上不依
    軌道或電力架線而以原動機行駛之車輛（包括機器腳踏車）
    。」「汽車臨時停車時，應依下列規定：一、橋樑、隧道、
    圓環、障礙物對面、鐵路平交道、人行道、行人穿越道、快
    車道等處，不得臨時停車。」「汽車停車時，應依下列規定
    ：一、禁止臨時停車處所不得停車。．．．四、在設有禁止
    停車標誌、標線之處所不得停車。．．．」道路交通安全規
    則第2 條第1 項第1 款、第111 條第1 項第1 款、第112 條
    第1 項第1 款、第4 款定有明文。又按「人行道：指為專供
    行人通行之騎樓、走廊，及劃設供行人行走之地面道路，與
    人行天橋及人行地下道。」「汽車駕駛人停車時，有下列情
    形之一者，處新臺幣（下同）600 元以上1,200 元以下罰鍰
    ：一、在禁止臨時停車處所停車。．．．四、在設有禁止停
    車標誌、標線之處所停車。」道路交通管理處罰條例第3 條
    第3 款、第56條第1 項第1 款、第4 款亦有明文。是於禁止
    臨時停車之人行道（包括騎樓，下同），及劃有標止停車標
    誌、標線之處所，均不得停車，其有上開違規停車之情形者
    ，自應依上開規定處以罰鍰。
二、本件異議人即受處分人甲○○於民國96年12月13日上午9 時
    31分許，將其所有車號BQD-570 號重型機車停放於臺北市○
    ○路○ 段424 號臺安醫院前設有禁止停車標誌處所，經臺北
    市停車管理處交通助理員黃少鵬以異議人有違反上揭道路交
    通管理處罰條例第56條第1 項第4 款規定之行為，經以照片
    拍照採證後，逕行舉發。嗣異議人雖於應到案日期前提出申
    訴，惟經舉發單位調查結果，仍認異議人確有前開違規事實
    ，原處分機關乃據以依前揭道路交通管理處罰條例第56條第
    1 項第4 款，及違反道路交通管理事件統一裁罰基準及處理
    細則第43條、第44條、第67條之規定，於97年1 月3 日裁處
    受處分人罰鍰600 元。
三、異議人提出本件異議，固坦承其有於前揭時地，將其所有前
    開重型機車停放於上開處所，惟否認其有何違反道路交通管
    理處罰條例之行為，辯稱：其所停放之路段，未設置禁止停
    車標誌牌，地上亦未劃有禁止停車之紅線，並檢附上開地點
    照片數張為據，以證其所述屬實，而為本件異議云云。
四、經查，本件異議人前揭停車位置所在路段即自臺北市○○路
    ○ 段410 巷起，至同市○○○○路之間，在靠台安醫院側，
    共設有3 面「騎樓、人行道禁止停車」標誌牌，另於該路段
    與敦化南路轉彎處，另設有1 面「騎樓、人行道禁止停車」
    標誌牌，並均以箭頭指示禁止停車之範圍，供駕駛人辨識遵
    循，其禁止停車之範圍包括異議人前揭停車處所在內，此有
    臺北市停車管理處97年1 月25日北市停四字第09730398300
    號函及所附禁停標誌牌4 張、本件違規現場照片2 張及上開
    標誌及違規現場相關位置簡圖1 張在卷可稽（見本院卷第19
    至26頁），足認本件異議人確於前揭時地將其所有上開重型
    機車停放於前開設有禁止停車標誌之處所。且依上開規定，
    人行道本不得停車，則縱該人行道附近未經劃設禁止停車之
    明顯標誌，或劃設禁止停車之紅色標線，異議人仍不得於該
    處所停車，是本件異議人於上開不得停車之處所停車，顯違
    反前揭規定，其以上開情詞置辯，自不足採。
五、依上所述，本件異議人確有前揭違規事實，已堪認定。從而
    ，原處分機關依道路交通管理處罰條例第56條第1 項第4 款
    ，及違反道路交通管理事件統一裁罰基準及處理細則第43條
    、第44條、第67條之規定，裁處異議人罰鍰600 元，核無違
    誤，異議人本件異議為無理由，應予駁回。
據上論斷，應依道路交通案件處理辦法第19條，裁定如主文。
中    華    民    國    97    年    2    月     15    日
                  交通法庭  法  官  陳勇松
本件正本證明與原本無異。
如不服本裁定，應於送達後5日內，向本院提出抗告狀。
                            書記官  馬正道
中    華    民    國    97    年    2    月     19    日


司法院資訊處製作；財團法人民間司法改革基金會備份。
